# 补缴未享受到西部大开发税收优惠的相关问题

提问人：kimichangchun 时间：2015-09-23 16:28:45
请教陈版主、我公司按照政策享受西部大开发税收优惠，但是本年度内，税务局来检查，由于 2013 年度的煤耗指标未达到相关要求，要求我公司补缴差额部分税款 2000 万元，由于我公司 2012 年至 2014 年均按照15%的税率计算缴纳企业所得税，对于此次补缴的税款，是否应当做并期差错更正处理。由于我公司于 2013 年度末股东按照当时的净资产转让给了同一控制下的上市公司， 2014 年度末为股权交割日。这样我公司要是调整了期初数，同一控制下合并我的母公司是否也要对长投进行相应的调整。请陈版主指教。谢谢

回答人：chenyiwei
企业在 2012 ～ 2014 年期间能否自行测算煤耗指标，并得出煤耗指标没有达标的结论？相关税务规定和政策是否早已明确煤耗达标是享受西部大开发优惠的前提？ 如果是，则应针对前期未考虑煤耗超标事项的影响这一事实，进行前期差错更正处理，相应地会影响到重组后上市公司按同一控制下合并原则重述后的前期合并报表。 一般在资产重组的相关协议中会明确此类情况下大股东应向上市公司作出补偿的条款，上市公司应在收到补偿时贷记资本公积；大股东应在支付补偿时增加对上市子公司的长期股权投资成本。